【裁判字號】    92,上易,1599
【裁判日期】    920722
【裁判案由】    （家暴）傷害
【裁判全文】
臺灣高等法院臺中分院刑事判決                  九十二年度上易字第一五九九號
    上  訴  人  臺灣彰化地方法院檢察署檢察官
    被      告  丙○○
右上訴人，因被告傷害案件，不服臺灣彰化地方法院九十二年易字第六九八號，中華
民國九十二年七月二十二日第一審判決（起訴案號：臺灣彰化地方法院檢察署九十二
年度偵字第三四○五號）提起上訴，本院判決如左：
    主      文
上訴駁回。
    事實及理由
一、本案經本院審理結果，認第一審判決以被告丙○○傷害人之身體，量處有期徒刑
    四月，並諭知如易科罰金以三百元折算一日，經核其認事用法及量刑均無不當，
    應予維持，並引用第一審判決書記載之事實、證據及理由（如附件）。且原判決
    事實欄認定告訴人乙○○受有左前臂擦傷兩處（一○‧二乘○‧二公分）合併瘀
    青（六乘三公分）、左小腿挫傷合併瘀青（四乘三公分），應補正如前。
二、檢察官上訴意旨略稱：告訴人陳宥榛（原姓名為乙○○）請求上訴陳稱原判決量
    刑過輕，被告又於調解時毆打告訴人及女兒，因認告訴人請求檢察官上訴，尚非
    顯無理由云云，固非無見。惟查，告訴人所受傷害僅係左前臂擦傷、左小腿挫傷
    ，此有偵查卷之診斷書可憑，原審因而綜合各情，量處被告有期徒刑四月，難謂
    過輕，又告訴人請求上訴所附九十二年七月二十一日之報案內容，如有受傷屬實
    ，核與本案發生於九十一年八月十九日，且雙方均未同住在一起，自難認有連續
    犯關係，應由告訴人另行告訴主張，無礙上開犯行之認定，是檢察官以上情指摘
    原判決不當，自為無理由，應予駁回。再者，被告雖於本院再三否認有上開犯行
    ，惟不否認案發當日有與告訴人碰面之情事，亦有告訴人受傷之診斷書可憑，則
    原審認定被告有傷害犯行，至屬有據，而被告復未提出上訴，則被告於本院空口
    否認上開犯行，礙難採取，其請求令告訴人前往測謊，核非必要，附此載明。
據上論斷，應依刑事訴訟法第三百七十三條、第三百六十八條，判決如主文。
本案經檢察官甲○○到庭執行職務。
中      華      民      國      九十二     年     九      月    三十    日
                                臺灣高等法院臺中分院刑事第二庭
    審判長法  官  羅  禮  政
                                            法  官  陳  欣  安
                                            法  官  蔡  聰  明
右正本證明與原本無異。
不得上訴。
                                            書記官  郭  振  祥
中      華      民      國      九十二     年     十      月     一     日
刑法第二百七十七條：
傷害人之身體或健康者，處三年以下有期徒刑，拘役或一千元以下罰金。
犯前項之罪，因而致人於死者，處無期徒或七年以上有期徒刑，致重傷者，處三年以
上、十年以下有期徒刑。
                                                                        Ｒ
臺灣彰化地方法院刑事判決                          九十二年度易字第六九八號
    公  訴  人  臺灣彰化地方法院檢察署檢察官
    被      告  丙○○  男  四十八歲（民國○○○年○月○○日生）
                        住彰化縣彰化市○○路○段二五九巷三號三樓
                        身分證統一編號：Ｚ000000000號
右列被告因家庭暴力防治法之傷害案件，經檢察官提起公訴（九十二年度偵字第三四
○五號），本院判決如左：
    主  文
丙○○傷害人之身體，處有期徒刑肆月，如易科罰金，以佰元折算壹日。
    事  實
一、丙○○與乙○○係夫妻關係，為家庭暴力防治法第三條第一款所定之家庭成員。
    緣雙方於民國八十六年間即已分居，由乙○○獨力扶養兒女，而丙○○則未給付
    生活、扶養費用予乙○○及其子女。嗣於九十一年八月十九日下午四時許，丙○
    ○前往其原先位於彰化縣彰化市○○路○段三○九號之住處，恰為乙○○巧遇，
    乙○○遂要求丙○○負起小孩扶養責任，丙○○不予理會而欲離開，乙○○乃以
    手抓住丙○○之左手臂，丙○○遂先將乙○○手撥開，再以右手、右腳毆打乙○
    ○之左手及左腳，致乙○○受有左前臂擦傷兩處合併瘀青、左小腿挫傷合併瘀青
    之傷害。
二、案經乙○○訴由彰化縣警察局彰化分局報告臺灣彰化地方法院檢察署檢察官偵查
    起訴。
    理  由
一、訊據被告丙○○矢口否認右揭傷害犯行，辯稱：當日伊只是騎車經過該處，巧遇
    乙○○，並未停車，亦未與乙○○談話或傷害她，不知她的傷從何而來云云。惟
    查：
（一）被告右揭傷害犯罪事實，業據告訴人乙○○指訴：「九十一年八月十九日下午
      四時許，丙○○到彰化市○○路○段三○九號他的房子，那時我剛好經過發現
      門開著，就進去，碰到丙○○我就問他小孩的扶養問題，但是他說不用多說，
      便要離開，然後我就拉他的左手臂，他為了要離開，便毆打我，他打我的左手
      並踢我的左腳，後來他就離開了。」等語明確，且依卷附秀傳紀念醫院九十一
      年八月二十日出具之診斷證明書，告訴人確受有左前臂擦傷兩處合併瘀青、左
      小腿挫傷合併瘀青之傷害，亦與其指訴之情節相符。
（二）又被告並未支付告訴人生活及扶養子女費用一情，除據告訴人指述明確外，亦
      據被告自承在卷，另告訴人與被告之子趙晨豪因車禍導致脊椎損傷之情，復據
      告訴人指明，而被告亦未否認該情，堪信為真實。則告訴人獨力扶養子女，而
      其子又因車禍而受傷，告訴人之經濟壓力必然不輕，而被告卻未承擔任何責任
      ，告訴人若此時遇見被告，衡情必向其追討相關費用，焉有可能令其任意離去
      之理，故告訴人所指訴當日因向被告追討子女費用因而遭被告毆打一節，應堪
      以採信。另被告雖自承當日曾與告訴人擦身而過，惟矢口否認雙方有爭執及毆
      打告訴人云云，顯與常情不符，尚難採信。
（三）綜上，本案事證明確，被告犯行洵堪認定，應依法論科。
二、核被告所為，係犯刑法第二百七十七條第一項普通傷害罪。爰審酌被告與告訴人
    係夫妻關係，被告不僅未負擔起家庭責任，復對於告訴人暴力相向，使告訴人心
    理受創甚鉅，及其智識、品性、犯罪目的、動機、手段、告訴人所受之傷勢及犯
    後未見悔意等一切情況，量處如主文所示之刑，並諭知如易科罰金之折算標準，
    以示懲儆。
據上論斷，應依刑事訴訟法第二百九十九條第一項前段，刑法第二百七十七條第一項
、第四十一條第一項前段，罰金罰鍰提高標準條第一條前段、第二條，判決如主文。
本案經檢察官林鈴淑到庭執行職務
中      華      民      國    九十二    年      七      月    二十二    日
                                臺灣彰化地方法院刑事第三庭
                                    審判長法官     余  仕  明
                                    法      官     施  坤  樹
                                    法      官     紀  佳  良
右正本證明與原本無異。
如不服本判決，應於判決送達後十日內，向本院提出上訴狀。
告訴人或被害人對於判決如有不服具備理由請求檢察官上訴者，其上訴期間之計算係
以檢察官收受判決正本之日期為準。
                               法院書記官     陳  鍚  威
中      華      民      國    九十二    年      七      月    二十二    日
附錄論罪科刑法條：
刑法第二百七十七條第一項：
傷害人之身體或健康者，處三年以下有期徒刑、拘役或一千元以下罰金。


司法院資訊處製作；財團法人民間司法改革基金會備份。
